# 陈老师，请问高尔夫会员费会计及税务处理

提问人：Peter_an 时间：2013-02-05 10:03:10
陈老师，请教一下高尔夫会员费的会计及税务处理： 一家上是公司A在 2012 年购买了高尔夫会员卡花费 500 万，并于当年支付现金。
会员卡无到期期限。只要以后每年续费 2 万元就可持续使用。请问 2012 年在会计上上述 500 万如何入账，是应该记入长期待摊费用吗？但是摊销年限又不能确定。在税务上可以当年扣除吗？ 非常感谢！

回答人：chenyiwei
对高尔夫会员证，一般的处理原则是考虑其有无期限，以及能否转让，作出不同的处理。一般是对不能转让的会员卡计入长期待摊费用，能够转让的确认为无形资产。对于摊销年限，在球证上没有明确约定年限的情况下，其摊销年限一般不超过发行该球证的高尔夫俱乐部的剩余经营年限和该球场所占土地的剩余使用年限两者中的较短者。

提问人：a8730760 时间：2016-04-07 09:17:14
陈版，公司为了购置房产，加入一俱乐部可以优惠购房，每购入一套房子缴纳 200 万会员费，会员协议期间 15 年，这部分钱是否可以计入固定资产--房屋建筑物，如果不能计入应该如何处理。

回答人：chenyiwei
支付会员费，除了优惠购房以外，还有无其他利益？购房的优惠幅度是否大于 200 万元？ 15 年期满后如何处理？